臺灣臺南地方法院刑事判決　　　　　　　　　　　　　九十一年度易字第九七六號
　　公　訴　人　臺灣台南地方法院檢察署檢察官
　　被　　　告　乙○○○
右列被告因贓物案件，經檢察官提起公訴（九十一年度偵字第二四六三號），本院判
決如左：
    主  文
乙○○○收受贓物，處拘役參拾日，如易科罰金，以參佰元折算壹日。
    事  實
一、乙○○○於民國九十年六月間，在台南縣仁德鄉○○路三０七號前，明知一位陳
    姓不詳姓名男子，騎至該處借其使用之懸掛ＯＤＦ─０六一號車牌之三陽牌重型
    機車（引擎號碼ＦＧ─一四０一八六號、原車牌ＯＥＮ─０三五號、八十一年間
    發照）乙輛，係來路不明之贓車（按該車係甲○○所有，於八十二年初在高雄縣
    鳳山市○○路旁被竊，其上所懸掛ＯＤＦ─０六一號車牌，係丙○○之妻劉明珠
    所有，於八十二年八月間在高雄縣鳳山市○○○路一八五巷三十四號前連同機車
    被竊），竟予收受作為交通工具。嗣於九十一年三月一日二十時五十五分，乙○
    ○○駕駛該贓車載不知情之蔣所杏，行經台南縣仁德鄉○○路○段五三六號前，
    為警查獲。
二、案經台南縣警察局永康分局報請台灣台南地方法院檢察署檢察官偵查起訴。
    理  由
一、訊據被告乙○○○對於右開事實，除辯稱伊不知陳姓不詳姓名男子所借予該機車
    係贓車外，餘均坦承不諱，核與證人蔣所杏於警訊中供稱伊搭載被告所騎該機車
    於右開時地為警查獲之情節相符。惟查被告所騎之引擎號碼ＦＧ─一四０一八六
    號機車，係甲○○所有，於八十二年初，在高雄縣鳳山市○○路旁，連同ＯＥＮ
    ─０三五號車牌一起失竊，業據被害人甲○○於警訊時指述在卷；又車牌號碼Ｏ
    ＤＥ─０六一號機車，係丙○○之妻劉明珠所有，於八十二年八月間，在高雄縣
    鳳山市○○○路一八五巷三十四號前連同車牌失竊，亦據被害人丙○○於警訊時
    及偵查中供明在卷，並有車輛竊盜、車牌失竊資料個別查詢報表、贓物領據等附
    卷可稽，足見被告向該陳姓不詳姓名男子收受之該機車及車牌，均屬贓物，已足
    認定。再者，被告與該陳姓不詳姓名男子僅係廟友，被告復不知其真實姓名，已
    據被告於審理中供明在卷，足見渠二人並非親故，彼此交情不深，亦足認定。則
    恆情茍該陳姓男子所持該機車非來路不明之贓車，其豈有願輕易無償借予被告使
    用之理？且被告曾向該陳姓男子要求交付行車執照，其未能交付，此一事實，亦
    據被告於審理中供述在卷，恆情茍該車非贓車，陳姓男子豈有迄未能交付該車之
    行車執照之予被告理？凡此在在足證被告對該車有贓物之認識，事理甚明，其所
    辯有違常情，不足採信。罪證明確，被告犯行堪以認定。
二、核被告所為，係犯刑法第三百四十九條第一項之收受贓物罪。爰審酌被告無犯罪
    前科，有台灣高等法院被告全國前案紀錄表乙紙附卷足憑，因一時貪念，收受出
    廠年份已久之贓物重型機車供己騎用，犯罪情節非重，及其犯後態度等一切情狀
    ，量處如主文所示之刑，並諭知易科罰金之折算標準，以示懲儆。
三、據上論斷，應依刑事訴訟法第二百九十九條第一項前段，刑法第三百四十九條第
    一項、第四十一條第一項前段，罰金罰鍰提高標準條例第一條前段、第二條，判
    決如主文。
中      華      民      國      九十一      年      八    月    十六    日
                              臺灣臺南地方法院刑事第二庭
                                  法  官     柯  顯  卿
右正本證明與原本無異。
如不服本判決，應於判決送達後十日內向本院提出上訴狀( 應附繕本 )。
                                  書記官     盧  立  勇
中      華      民      國      九十一      年      八    月    十九    日
附錄本案論罪科刑法條全文：
刑法第三百四十九條第一項：收受贓物者，處三年以下有期徒刑、拘役或五百元以下
                          罰金。
